【裁判字號】    98,訴,4380
【裁判日期】    981231
【裁判案由】    毒品危害防制條例
【裁判全文】
臺灣板橋地方法院刑事判決              98年度訴字第4380號
公  訴  人  臺灣板橋地方法院檢察署檢察官
被      告  甲○○
上列被告因毒品危害防制條例案件，經檢察官提起公訴（98年度
毒偵字第7341號），被告於準備程序中對被訴之事實為有罪陳述
，本院合議庭裁定由受命法官獨任行簡式審判程序，並判決如下
：
    主    文
甲○○施用第一級毒品，累犯，處有期徒刑玖月，扣案之第一級
毒品海洛因壹包（驗餘淨重零點零零玖零公克）沒收銷燬，扣案
之注射針筒壹支沒收。
    事    實
一、甲○○前於(1)民國81年間，因違反肅清煙毒條例及麻醉藥品
    管理條例等案件，經臺灣雲林地方法院以81年度訴字第142
    號判決各判處有期徒刑3年2月、7月，並定應執行有期徒刑3
    年6 月，上訴後，由臺灣高等法院臺南分院以81年度上訴字
    第1606號判決撤銷原判決，惟仍判處有期徒刑3 年2 月、7
    月，並定應執行有期徒刑3 年6 月確定；(2)又於82年間，因
    違反肅清煙毒條例及偽造文書等案件，經臺灣雲林地方法院
    以82年度訴字第551 號判決判處有期徒刑3 年3 月、5 月，
    並定應執行有期徒刑3 年6 月，經與上開(1)案件所處有期徒
    刑3 年6 月接續執行後，於84年11月10日因縮短刑期假釋出
    獄併付保護管束（89年5 月1 日始保護管束期滿），惟於假
    釋期間內之(3)89年間，另犯竊盜案件，經臺灣臺北地方法院
    以90年度易字第533 號判決判處有期徒刑5 月，上訴後，由
    臺灣高等法院以90年度上易字第1594號判決撤銷原判決，改
    判處有期徒刑6 月確定；(4)又於90年間，因犯竊盜案件，經
    臺灣臺北地方法院90年度易字第1287號判決判處有期徒刑8
    月確定，上開假釋且經撤銷，應執行殘刑4 年5 月又21日，
    併與前開(3)(4)二案，經台灣台北地方法院以91年度聲字第89
    8 號裁定所定應執行有期徒刑1 年部分，經接續執行後，於
    95年10月14日縮短刑期執行完畢出監；(5)另於97年間，因施
    用第一級毒品案件，經本院以97年度毒聲字第875 號裁定送
    勒戒處所施以觀察、勒戒，抗告後，仍經臺灣高等法院以97
    年度毒抗字第263 號裁定駁回抗告確定，後因認有繼續施用
    之傾向，復由本院以97年度毒聲字第1477號裁定令入戒治處
    所施以強制戒治，嗣因認無繼續強制戒治之必要，於98年3
    月2 日出所，該次施用毒品犯行並經臺灣板橋地方法院檢察
    署檢察官以98年度戒毒偵字第196 號為不起訴處分；(6)再於
    98年間，因施用第一級毒品案件，經臺灣臺北地方法院以98
    年度訴字第1018號判決判處有期徒刑8 月確定，於98年11月
    10日入監執行，現尚在執行中；詎猶未知戒慎，於前揭強制
    戒治執行完畢釋放後5 年內，復基於施用第一級毒品海洛因
    之犯意，於98年9 月29日下午3 時許，在臺北縣永和市○○
    ○路○ 段95巷8 號4 樓住處，以將海洛因摻水置於注射筒內
    注射身體之方式施用海洛因1 次，嗣於98年10月1 日下午4
    時40分許，在臺北縣萬華區○○○道120 巷口為警查獲，併
    扣得其因本件施用而持有之第一級毒品海洛因1 包（驗餘淨
    重0.0090公克），暨其所有、供本件施用第一級毒品犯行所
    用之注射針筒1 支，甲○○且同意接受員警採尿，其尿液檢
    體經送驗後，呈鴉片類陽性反應。
二、案經臺北縣政府警察局新莊分局移送臺灣板橋地方法院檢察
    署檢察官偵查後起訴。
    理    由
一、認定犯罪事實所憑之證據及理由：
(一)、訊據被告對上揭時間、地點施用第一級毒品海洛因之事實，
    於本院審理中自白不諱，而其為警查獲時，同意接受員警採
    尿，經警將所採集被告尿液檢體送驗後，呈施用海洛因後之
    人體代謝物嗎啡陽性反應，有臺北縣政府警察局新莊分局偵
    辦毒品案被移送者姓名及代碼對照表、台灣檢驗科技股份有
    限公司98年10月16日出具之濫用藥物檢驗報告各1 份附卷足
    憑（見98年度毒偵字第7341號偵查卷第35、37頁）；又被告
    為警查獲時，所扣得白色粉末1 包，經鑑定該白色粉末淨重
    0.0110公克、取樣0.0020公克、驗餘淨重0.0090公克，檢出
    海洛因成分，亦有交通部民用航空局航空醫務中心98年10月
    20日航藥鑑字第0985238 號毒品鑑定書附於偵查卷可稽（見
    98年度毒偵字第7341號偵查卷第28頁），足徵被告為警查獲
    時，確持有第一級毒品海洛因無誤；綜上，堪認被告自白，
    核與事實相符，堪以採信。
(二)、按觀察、勒戒或強制戒治執行完畢釋放後，5 年內再犯施用
    第一、二級毒品之罪者，檢察官應依法追訴，毒品危害防制
    條例第23條第2 項定有明文；查被告前於97年間，因施用第
    一級毒品案件，經本院以97年度毒聲字第875 號裁定送勒戒
    處所施以觀察、勒戒，嗣抗告後，仍由臺灣高等法院以97年
    度毒抗字第263 號裁定駁回抗告確定，後因認有繼續施用傾
    向，由本院復以97年度毒聲字第1477號裁定令入戒治處所施
    以強制戒治，嗣因認無繼續強制戒治之必要，於98年3 月2
    日出所，該次施用毒品犯行並經臺灣板橋地方法院檢察署檢
    察官以98年度戒毒偵字第196 號為不起訴處分；再於98年間
    ，仍因施用第一級毒品案件，經臺灣臺北地方法院以98年度
    訴字第1018號判決判處有期徒刑8 月確定，於98年11月10日
    入監執行，現尚在監執行中等情，有臺灣高等法院被告前案
    紀錄表在卷可稽，是被告前於98年3 月2 日因無繼續強制戒
    治之必要出所，惟於5 年以內之98年9 月29日，再為本次施
    用毒品犯行，核屬觀察勒戒、強制戒治執行完畢釋放後，5
    年內再犯施用第一級毒品之罪者，依前揭規定，檢察官自應
    依法追訴；是本件事證明確，被告犯行堪以認定。
二、應適用之法律、科刑審酌事由暨沒收物之處理：
(一)、核被告如事實欄所為，係犯毒品危害防治條例第10條第1 項
    之施用第一級毒品罪；其施用前、後持有第一級毒品海洛因
    之低度行為，為其施用第一級毒品之高度行為所吸收，不另
    論罪；又被告有如事實欄所述前科及刑之執行情形，有前揭
    臺灣高等法院被告前案紀錄表附卷可憑，是其於有期徒刑執
    行完畢後，5 年以內，故意再犯本件有期徒刑以上之罪，為
    累犯，應依刑法第47條第1 項規定，加重其刑。
(二)、爰審酌被告曾因施用毒品犯行受觀察勒戒、強制戒治及刑罪
    之執行，仍漠視法令禁制而犯本罪，顯未知所戒慎，惟兼衡
    其施用毒品所生危害，實以自戕身心健康為主，對於他人生
    命、身體、財產等法益，尚無明顯而重大之實害，暨其犯罪
    後坦認犯行之態度等一切情狀，就其本件犯行，量處如主文
    所示之刑，以示懲儆。
(三)、扣案第一級毒品海洛因1 包（驗餘淨重0.0090公克），係被
    告因本件施用而持有之第一級毒品，且因該分裝袋內之海洛
    因與盛裝前開毒品之分裝袋1 只，二者在物理上俱難以析離
    ，均應按毒品危害防制條例第18條第1 項前段規定，諭知沒
    收銷燬；另扣案注射針筒1 支，係被告所有，供本件施用第
    一級毒品犯行所用，爰依刑法第38條第1 項第2 款規定，宣
    告沒收。
據上論斷，應依刑事訴訟法第273 條之1 第1 項、第299 條第1
項前段，毒品危害防制條例第10條第1 項、第18條第1 項前段，
刑法第11條、第47條第1 項、第38條第1 項第2 款，判決如主文
。
本案經檢察官高智美到庭執行職務。
中    華    民    國    98    年    12    月    31    日
                  刑事第十九庭法  官  陳明偉
以上正本證明與原本無異。
如不服本判決，應於判決送達後10日內，向本院提出上訴狀。
                              書記官  陳玉心
中    華    民    國    98    年    12    月    31    日
附錄本案論罪科刑法條全文：
毒品危害防制條例第10條
施用第一級毒品者，處6 月以上5 年以下有期徒刑。
施用第二級毒品者，處3 年以下有期徒刑。


司法院資訊處製作；財團法人民間司法改革基金會備份。
